【裁判字號】    99,易,2058
【裁判日期】    990831
【裁判案由】    竊盜
【裁判全文】
臺灣板橋地方法院刑事判決              99年度易字第2058號
公  訴  人  臺灣板橋地方法院檢察署檢察官
被      告  丙○○
上列被告因竊盜案件，經檢察官提起公訴（99年度偵字第15281
號），本院依簡式審判程序審理後，判決如下：
    主  文
丙○○攜帶兇器踰越牆垣、安全設備竊盜，累犯，處有期徒刑玖
月。扣案十字螺絲起子貳支、一字螺絲起子壹支、活動扳手壹支
、老虎鉗壹支及手套壹雙，均沒收之。
    事  實
一、丙○○前因竊盜案件，經本院以96年度易字第2490號判決判
    處有期徒刑10月確定（下稱甲刑期），復因竊盜案件，經本
    院分別以97年度易字第319 、871 號判決判處有期徒刑7 月
    、8 月確定（下稱乙、丙刑期），嗣乙、丙刑期經本院以97
    年度聲字第2213號裁定定應執行有期徒刑1 年2 月確定（下
    稱丁刑期），其經入監接續執行甲、丁刑期，甫於民國99年
    2 月28日縮刑期滿徒刑執行完畢。
二、詎丙○○仍不知悔改，竟意圖為自己不法之所有，於99年5
    月21日上午2 時55分許，穿戴其所有之手套1 雙，及攜帶其
    所有客觀上足以對人之生命、身體構成威脅可供兇器使用之
    十字螺絲起子2 支、一字螺絲起子1 支、活動扳手1 支及老
    虎鉗1 支等工具，接連以攀爬踰越1 樓後方圍牆及開啟踰越
    2 樓窗戶之方式，進入臺北縣板橋市○○路97之1 號2 樓之
    國立板橋高級中學（下稱乙○○○）之閒置無人居住教職員
    宿舍內（丙○○另涉嫌無故侵入他人建築物部分未據告訴）
    ，竊取乙○○○所有之冷氣機1 台得手後，旋經樓下住戶吳
    豫州發覺有異報警處理。嗣於同日上午3 時25分許，為警在
    前址當場查獲丙○○，並扣得前揭冷氣機1 台（已由乙○○
    ○代理人甲○○領回）及前揭十字螺絲起子2 支、一字螺絲
    起子1 支、活動扳手1 支、老虎鉗1 支及手套1 雙。
三、案經臺北縣政府警察局板橋分局移請臺灣板橋地方法院檢察
    署檢察官偵查後提起公訴。
    理  由
一、本案被告丙○○所犯係死刑、無期徒刑、最輕本刑為3 年以
    上有期徒刑以外之罪，其於準備程序中就被訴事實為有罪之
    陳述，經本院告知簡式審判程序之旨，並聽取公訴人、被告
    之意見後，裁定進行簡式審判程序審理，合先敘明。
二、上揭犯罪事實，業據被告丙○○於警詢、檢察官訊問及本院
    審理時均坦承不諱，核與證人吳豫州、甲○○於警詢時所為
    之證述均相符，並有搜索扣押筆錄暨扣押物品目錄表、贓物
    認領保管單各1 份、查獲現場照片5 張及扣案物照片1 張附
    卷可稽，足以佐證被告自白與事實相符，堪以採信。本案事
    證明確，被告犯行洵堪認定，應依法論科。
三、查窗戶係作為防閑等目的使用，應屬刑法第321 條第1 項第
    2 款所定之安全設備。另按刑法第321 條第1 項第3 款之罪
    ，係以行為人攜帶兇器竊盜為其加重條件，此所謂兇器，其
    種類並無限制，凡客觀上足以對人之生命、身體安全構成威
    脅，具有危險性之兇器均屬之，且祇須行竊時攜帶此種具有
    危險性之兇器為已足，並不以攜帶之初有行兇之意圖為必要
    （最高法院79年台上字第5253號判例意旨參照）。查扣案十
    字螺絲起子2 支、一字螺絲起子1 支、活動扳手1 支及老虎
    鉗1 支，均具有金屬材質及尖銳部位，如持前揭扣案物攻擊
    人體，客觀上均足以造成相當之傷害，有上開扣案物照片在
    卷可憑，且為被告丙○○所不爭執，堪認客觀上具有殺傷力
    而皆可供作為兇器之使用無疑。是核被告所為，係犯刑法第
    321 條第1 項第2 款、第3 款之攜帶兇器踰越牆垣、安全設
    備竊盜罪。查被告前有如事實欄一所載之刑案前科及徒刑執
    行情形，有臺灣高等法院被告前案紀錄表1 份在卷可憑，其
    於有期徒刑執行完畢5 年內故意再犯本案有期徒刑以上之罪
    ，依刑法第47條第1 項規定成立累犯，並應加重其刑。爰審
    酌被告前已有竊盜刑案前科紀錄，素行不佳，暨其本案犯罪
    動機、手段、所竊取財物價值並已經乙○○○領回，及於犯
    後尚知坦認犯行等一切情狀，量處如主文所示之刑，以資懲
    儆。末查，扣案十字螺絲起子2 支、一字螺絲起子1 支、活
    動扳手1 支、老虎鉗1 支及手套1 雙，均屬被告所有供其實
    施前揭加重竊盜犯行所用之物，業據被告陳明在卷，爰依刑
    法第38條第1 項第2 款規定，皆併予宣告沒收之。
據上論斷，應依刑事訴訟法第273 條之1 第1 項、第299 條第1
項前段，刑法第321 條第1 項第2 款、第3 款、第47條第1 項、
第38條第1 項第2 款，判決如主文。
本案經檢察官馮君傑到庭執行職務。
中    華    民    國    99    年    8     月    31    日
                  刑事第十七庭  法  官  張 兆 光
上列正本證明與原本無異。
如不服本判決，應於判決送達後10日內敘明上訴理由，向本院提
出上訴狀 (應附繕本) ，上訴於臺灣高等法院。其未敘述上訴理
由者，應於上訴期間屆滿後20日內向本院補提理由書「切勿逕送
上級法院」。
                                書記官  曹 秋 冬
中    華    民    國    99    年    8     月    31    日
附錄本案論罪科刑法條：
刑法第321 條
犯竊盜罪而有左列情形之一者，處6 月以上、5 年以下有期徒刑
：
一、於夜間侵入住宅或有人居住之建築物、船艦或隱匿其內而犯
    之者。
二、毀越門扇、牆垣或其他安全設備而犯之者。
三、攜帶兇器而犯之者。
四、結夥三人以上而犯之者。
五、乘火災、水災或其他災害之際而犯之者。
六、在車站或埠頭而犯之者。
前項之未遂犯罰之。

司法院資訊處製作；財團法人民間司法改革基金會備份。
